# 香港会计准则对债务公允价值变动的报告要求是怎样的？

提问人：wufaxian 时间：2019-10-16 21:46:47
假如发行在外的债券市场价格下跌，可以在利润表确认营业外收入么？还是在附注里披露？假如债务获得银行降低利率，或者延长到期日，是否可以因债务公允价值变动在利润表确认营业外收入？还是在附注里披露而不能上利润表？
这方面香港和企业会计准则有什么区别？相关利得和损失是否可以免税？不能免税的话是否可以递延到债务清偿完毕再缴税？

回答人：chenyiwei
1 、企业（发行人）对自身应付债券，如果是作为以公允价值计量且其变动计入损益的金融负债的，则由自身信用风险导致的公允价值变动应计入其他综合收益，且后续该项其他综合收益不能重分类至损益。如果是以摊余成本计量的金融负债，则不确认自身该项负债的公允价值变动。
2 、债务获得银行降低利率，或者延长到期日等，按债务重组处理。税务问题建议咨询税务专业人士意见。